臺灣臺中地方法院刑事判決                          九十年度交易字第八四號
    公  訴  人  臺灣台中地方法院檢察署檢察官
    被      告  甲○○
右列被告因公共危險等案件，經檢察官提起公訴（九十年度偵字第一九四七五號），
本院判決如左：
    主  文
甲○○服用酒類，不能安全駕駛動力交通工具而駕駛，累犯，處有期徒刑肆月，如易
科罰金，以佰元折算壹日；又因過失傷害人，累犯，處有期徒刑月，如易科罰金
，以佰元折算壹日。應執行有期徒刑陸月，如易科罰金，以佰元折算壹日。
    事  實
一、甲○○前因犯傷害罪，經本院判處有期徒刑四月，並經台灣高等法院台中分院駁
    回上訴確定，於民國八十八年四月二十一日易科罰金執行完畢，其於九十年十月
    二十三日下午五時許，在台中縣潭子鄉與友人飲酒台灣啤酒六瓶後，因酒力發作
    精神不濟、已陷於不能安全駕駛之狀態，仍不顧公眾之安危，執意駕駛ＹＩＰ─
    六二一號機車，沿台中縣潭子鄉○○路○段由北往南方向行駛，於同日下午五時
    五十五分許，行經台中縣潭子鄉○○路○段七十號前時，其原應注意汽車行駛時
    ，駕駛人應注意車前狀況，並隨時採取必要之安全措施及在劃有分向限制線之路
    段，不得駛入來車之車道內，且依當時情況亦無不能注意情事，竟因欲在該路口
    左轉駛至潭子鄉○○路○段七十號而駛入對向車道後行駛，復因酒力發作致無法
    安全駕駛而撞擊於豐興路二段由南往北方向，由乙○○所駕駛之ＶＲＢ─四五七
    號機車，致乙○○受有右臉、右手及左腳擦挫傷等傷害，經警據報前往現場處理
    時，對甲○○施測呼氣酒精濃度結果高達一點０四ＭＧ／Ｌ，始發覺上情。
二、案經乙○○訴由台中縣警察局豐原分局報請臺灣台中地方法院檢察署檢察官偵查
    起訴。
    理  由
一、右開事實訊據被告甲○○均坦承不諱，核與據告訴人乙○○於警訊及偵查中指述
    情節相符，且依被告與告訴人發生撞擊後機車受損情形，被告機車車頭左側方向
    燈受損，告訴人機車則為左後方受損，益證被告當時應已駛入對向車道後逆向行
    駛，始與告訴人發生撞擊甚明。次查，刑法第一百八十五之三條之公共危險罪係
    「抽象危險犯」，不以發生具體危險為必要，當人體呼氣酒精濃度已達零點五五
    ＭＧ／Ｌ（血液濃度達○‧一一％以上），肇事率為一般正常人之十倍，已達「
    不能安全駕駛」之標準，本件被告為警查獲時所施測之酒精濃度高達一點０四Ｍ
    Ｇ／Ｌ，逾越標準值０點五五ＭＧ／Ｌ甚多，有測試紙乙紙及警員製作之觀察報
    告各乙紙附卷可稽，益證被告已達不能安全駕駛之狀態甚明。末查，告訴人因被
    告撞擊而受傷亦有驗傷診斷書附卷可查。此外，復有交通事故調查報告表乙紙及
    相片八張附卷可資佐證。按行駛時，駕駛人應注意車前狀況，並隨時採取必要之
    安全措施及在劃有分向限制線之路段，不得駛入來車之車道內，道路交通安全規
    則第九十四條第三項、第一百零二條第一項第一款分別定有明文。被告甲○○駕
    車自應注意上述道路交通安全規定，且依當時路狀，又無不能注意之情形，竟疏
    不注意為之，以致肇事，致告訴人受傷，被告應有過失，且其過失與告訴人受傷
    害間具有相當因果關係，事證明確，被告過失傷害及酒後致不能安全駕駛汽車之
    犯行，均堪以認定。
二、核被告甲○○所為係犯刑法第一百八十五之三條之公共危險、第二百八十四條第
    一項之過失傷害罪。所犯公共危險及過失傷害二罪間，犯意各別、罪名互殊，應
    分論併罰。被告甲○○前因犯傷害罪，經本院判處有期徒刑四月，並經台灣高等
    法院台中分院駁回上訴確定，於八十八年四月二十一日易科罰金執行完畢，有台
    灣高等法院被告全國前案紀錄表乙紙附卷可稽，其於有期徒刑執行完畢後，五年
    以內再犯本件有期徒刑以上之罪，均為累犯，均應依刑法第四十七條規定加重其
    刑。又按汽車駕駛人飲酒後其吐氣所含酒精成分超過每公升零點二五毫克以上者
    ，不得駕車，道路交通安全規則第一百十四條第二款定有明文，被告經檢測其酒
    精呼氣濃度已逾０點二五ＭＧ／Ｌ，業如前述，是被告所犯過失傷害罪，係酒後
    駕車因而致人受傷，應依道路交通安全管理處罰條例第八十六條第一項遞加重其
    刑。又被告雖自稱伊於肇事後有向警方報案云云，惟刑法第六十二條前段所規定
    之自首，係以對於未發覺之犯罪自首而受裁判為要件，故犯罪行為人應於有偵查
    犯罪職權之公務員未發覺犯罪事實或犯罪人之前自首犯罪，且接受裁判，兩項要
    件兼備，始得依刑法第六十二條前段自首之規定減輕其刑。本件被告於審理中逃
    匿，經本院於九十一年二月五日發布通緝，至九十一年二月廿六日緝獲歸案，有
    本院九十一年二月五日中院洋刑緝字第一七八號通緝書及九十一年三月五日九十
    一年中院嘉刑銷字第二三三號撤銷通緝書在卷可查，被告在本院審理中既已逃匿
    ，即無接受裁判之意思，核與刑法第六十二條前段所規定自首之要件不合，故不
    依自首規定減輕其刑，附此敘明。爰審酌被告酒醉後已不能安全駕駛，仍不顧公
    眾之安危，貿然駕車，造成他人受傷財產受損，應予非難；兼衡及被告素行，犯
    後坦承犯行，迄未與被害人達成和解之犯後態度等一切情狀，分別量處如主文所
    示之刑及定其應執行刑，並均諭知易科罰金之折算標準，以啟自新。
三、依刑事訴訟法第二百九十九條第一項前段，刑法第一百八十五條之三、第二百八
    十四條第一項前段、第四十七條、第四十一條第一項前段、第五十一條第五款，
    道路交通管理處罰條例第八十六條第一項，罰金罰鍰提高標準條例第一條前段、
    第二條前段，判決如主文。
如主文。
中      華      民      國      九十一      年      五      月    十七  日
                                   臺灣臺中地方法院交通法庭
                                        法  官   王  靜  秋
右正本證明與原本無異。
如不服本判決，應於送達後十日內向本院提出上訴狀（須附繕本），上訴於台灣高等
法院台中分院。
                                        書記官
中      華      民      國      九十一      年      五      月    二十  日
附錄論罪科刑法條
刑法第一百八十五條之三
    服用毒品、麻醉藥品、酒類或其他相類之物，不能安全駕駛動力交通工具而駕駛
    者，處一年以下有期徒刑、拘役或三萬元以下罰金。
刑法第二百八十四條第一項
    因過失傷害人者，處六月以下有期徒刑，拘役或五百元以下罰金，致重傷者，處
    一年以下有期徒刑、拘役或五百元以下罰金。
